---
title: "Analyse des resultats des Jeux Olynpiques"
date: "2025-02-13"
categories: [code, R, analysis,dashboard]
format: 
  dashboard:
    orientation: columns
    theme:
      - sketchy
      - olympicdash.scss
logo: olympics-logo.svg
logo-alt: "Olympics logo with multicolored circles."
---



```{r}
#| label: chargement-packages
library(tidyverse)
library(gt)
library(scales)
```



```{r}
#| label: chargement_donnees
olympics <- read_csv("olympics.csv")
```



```{r}
#| label: preparation-donnees
olympics_prep <- olympics %>% 
  filter(!is.na(medal)) %>% 
  separate_wider_delim(cols = team, names = c("team", "suffix"), delim = "-", too_many = "merge", too_few = "align_start") %>%
  select(-suffix) %>% 
  mutate(medal = fct_relevel(medal, "Bronze", "Silver", "Gold"))

```



# 🌞 Jeux d'été

```{r}
#| label: selection-des-modalites-d-été-dans-la-colonnes-season
summer_olympics <- olympics_prep %>% 
  filter(season == "Summer")
```


## Column - Medailles par sport et par annee {width="65%"}


### Row - Medailles par sport {height="60%"}

```{r}
#| label: summer-Medailles-par-sport
#| title: Medailles par sport
#| fig-width: 8
#| fig-height: 3
summer_olympics %>% 
  mutate(
    sport = fct_lump_n(sport, n = 15),
    sport = fct_infreq(sport),
    sport = fct_rev(sport),
    sport = fct_relevel(sport, "Other", after = 0)
  ) %>% 
  ggplot(aes(y = sport, fill = medal)) +
  geom_bar(color = "white") +
  guides(fill = guide_legend(reverse = TRUE)) +
  scale_fill_manual(values = c(
    "Gold" = "#d4af37",
    "Silver" = "#c0c0c0",
    "Bronze" = "#cd7f32"
    )
  ) +
  scale_x_continuous(
    breaks = seq(0, 7000, 1000),
    labels = label_number(big.mark = ",")
  ) +
  labs(
    x = NULL,
    y = NULL,
    fill = "Medal"
  ) +
  theme_minimal() +
  theme(
    legend.position = "inside",
    legend.position.inside = c(0.8, 0.2),
    legend.direction = "horizontal",
    legend.background = element_rect(fill = "white", color = "gray")
  )
```


### Row - Medailles par annee {height="40%"}


::: {.card title="Medailles par annee"}
En raison de la Seconde Guerre mondiale, aucun jeu olympique n'a été organisé en 1940 et 1944

```{r}
#| label: summer-Medailles-par-annee
#| title: Medailles par annee
#| fig-width: 11
#| fig-height: 2
summer_olympics |>
  count(year, medal) |>
  ggplot(aes(x = year, y = n, fill = medal)) +
  geom_line(aes(color = medal), linewidth = 0.8) +
  geom_point(size = 2, color = "white", shape = "circle filled") +
  guides(
    color = guide_legend(reverse = TRUE),
    fill = guide_legend(reverse = TRUE)
  ) +
  scale_color_manual(values = c(
    "Gold" = "#d4af37",
    "Silver" = "#c0c0c0",
    "Bronze" = "#cd7f32"
    )
  ) +
  scale_fill_manual(values = c(
    "Gold" = "#d4af37",
    "Silver" = "#c0c0c0",
    "Bronze" = "#cd7f32"
    )
  ) +  
  scale_x_continuous(breaks = seq(1896, 2020, 8)) +
  labs(
    x = "Year",
    y = NULL,
    color = "Medal",
    fill = "Medal"
  ) +
  theme_minimal() +
  theme(
    legend.position = "inside",
    legend.position.inside = c(0.8, 0.2),
    legend.direction = "horizontal",
    legend.background = element_rect(fill = "white", color = "gray")
  )
```


:::

## Column - Medailles par pays {width="35%"}

### Row - Value boxes {height="30%"}

```{r}
#| label: summer-calcule-du-nombre-de-Medailles
summer_most_golds <- summer_olympics |>
  filter(medal == "Gold") |>
  count(team, sort = TRUE) |>
  slice_head(n = 1)

summer_most_silvers <- summer_olympics |>
  filter(medal == "Silver") |>
  count(team, sort = TRUE) |>
  slice_head(n = 1)

summer_most_bronzes <- summer_olympics |>
  filter(medal == "Bronze") |>
  count(team, sort = TRUE) |>
  slice_head(n = 1)
```


::: {.valuebox icon="award-fill" color="#d4af37"}

Total de Medailles Or:

`{r} summer_most_golds$n`

`{r} summer_most_golds$team`
:::

::: {.valuebox icon="award-fill" color="#c0c0c0"}
Total de Medailles Argent:

`{r} summer_most_silvers$n`

`{r} summer_most_silvers$team`
:::

::: {.valuebox icon="award-fill" color="#cd7f32"}
Total de Medailles bronzes:

`{r} summer_most_bronzes$n`

`{r} summer_most_bronzes$team`
:::


### Row - Tabsets of tables {.tabset height="70%"}

```{r}
#| label: summer-medaille-totale-equipe
summer_team_total_medals <- summer_olympics |>
  count(team, medal) |>
  pivot_wider(names_from = medal, values_from = n, values_fill = 0) |>
  mutate(total = Bronze + Gold + Silver)
```


::: {.card title="Top 30 des pays avec le plus de medailles"}
Les équipes sont classées par ordre décroissant du nombre total de médailles

```{r}
#|label: summer-top-30-medals
#|
summer_team_total_medals |>
  arrange(desc(total), team) |>
  slice_head(n = 30) |>
  select(Team = team, Gold, Silver, Bronze) |>
  gt() |>
  cols_align(align = "left", columns = Team) |>
  data_color(
    method = "numeric",
    palette = "nord::aurora"
  )
```
:::

::: {.card title="Top 30 des pays avec le moins de medailles"}

Les équipes sont classées par ordre croissant du nombre total de médailles

```{r}
#| label: summer-bottom-30-medals
summer_team_total_medals |>
  arrange(total, team) |>
  slice_head(n = 30) |>
  select(Team = team, Gold, Silver, Bronze) |>
  gt() |>
  cols_align(align = "left", columns = Team) |>
  data_color(
    method = "numeric",
    palette = "nord::frost"
  )
```
:::


# ❄️ Jeux d'hiver













































































